【裁判字號】    90,台上,7120
【裁判日期】    901122
【裁判案由】    違反毒品危害防制條例
【裁判全文】
最高法院刑事判決                                九十年度台上字第七一二○號
    上訴人  台灣高等法院台中分院檢察署檢察官
    被  告  甲○○
右上訴人因被告違反毒品危害防制條例案件，不服台灣高等法院台中分院中華民國八
十八年九月九日第二審判決（八十八年度上訴字第一六三二號，起訴案號：台灣彰化
地方法院檢察署八十八年度偵字第二○九三號），提起上訴，本院判決如左：
    主  文
原判決撤銷，發回台灣高等法院台中分院。
    理  由
本件原判決以公訴意旨略稱：被告甲○○於民國八十七年九月六日晚上十一時五十分
許，在彰化縣埔心鄉○○村鎮○街一一一號高登汽車旅館二○九室，意圖販賣而持有
第二級毒品安非他命二十五包，為警查獲，扣得已分裝之安非他命二十五包（淨重一
五五‧二七公克）、被告所有意圖販賣安非他命所用之電子磅秤一台、空塑膠袋一大
包（內有數小包空塑膠袋），因認被告犯有毒品危害防制條例第五條第二項意圖販賣
而持有第二級毒品罪嫌，經審理結果，認被告犯罪不能證明，因而撤銷第一審關於意
圖販賣而持有第二級毒品部分科刑之判決，改判諭知被告無罪，固非無見。
惟查(一)審理事實之法院，對於被告有利及不利之證據，均應一併加以注意，依職權詳
為調查，再綜合全部證據資料，本於經驗及論理法則定其取捨，並明全部證據取捨
判斷之理由，否則即有理由不備之違法。查證人即與被告一同投宿高登汽車旅館之友
人蘇炫云證稱：「我知道甲○○在販賣安非他命」（見偵卷十五頁正面），被告又供
稱查扣之安非他命係其以新台幣六萬元向綽號「董仔」所購得等語。則其購入之始，
是否基於營利為目的而為之，攸關犯罪之成立，原審未加調查審認，調查職責，尚有
未盡。(二)證人蘇炫云另供稱：「警方臨檢前，我看到甲○○在床頭櫃上分裝安非他命
，聽到警方臨檢時，甲○○就將全部毒品及空袋、磅秤放在床舖底下」。被告亦供稱
：查扣之安非他命，大、中、小包每包之重量皆相同，其中中包九包每包重約四公克
為其所分裝等語（見偵卷十五頁正面、十一頁正面），公訴人據此認定被告係意圖販
賣而持有安非他命，此等不利於被告之證據，何以不足採信，原判決未明上開證據
取捨判斷之理由，自有理由不備之違法。檢察官上訴意旨指摘原判決不當，尚非全無
理由，應認有撤銷發回更審之原因。
據上論結，應依刑事訴訟法第三百九十七條、第四百零一條，判決如主文。
中      華      民      國     九十     年     十一     月    二十二    日
                              最高法院刑事第九庭
                                  審判長法官  莊  登  照
                                        法官  洪  明  輝
                                        法官  黃  一  鑫
                                        法官  魏  新  和
                                        法官  林  秀  夫
      右正本證明與原本無異
                                              書  記  官
中      華      民      國     九十     年     十一     月    二十七    日


司法院資訊處製作；財團法人民間司法改革基金會備份。
